臺灣高雄地方法院民事裁定
108年度消債清字第154號
聲  請  人  王素珍  
0000000000000000

代  理  人  何明諺律師
上列當事人因消費者債務清理事件聲請清算，本院裁定如下：
    主  文
聲請人王素珍自中華民國一百零八年十月二十九日下午四時起開
始清算程序。
命司法事務官進行本件清算程序。
    理  由
一、聲請意旨略以：伊無力清償債務，曾於民國108年4月30日向
    本院聲請調解債務清償方案，惟調解不成立，又伊未經法院
    裁定開始更生程序或許可和解或宣告破產，爰聲請清算等語
    。
二、按債務人不能清償債務或有不能清償之虞者，得依本條例所
    定更生或清算程序，清理其債務；債務人對於金融機構負債
    務者，在聲請更生或清算前，應向最大債權金融機構請求協
    商債務清償方案，或向其住、居所地之法院或鄉、鎮、市、
    區調解委員會聲請債務清理之調解；自債務人提出協商請求
    之翌日起逾30日不開始協商，或自開始協商之翌日起逾90日
    協商不成立，債務人得逕向法院聲請更生或清算；債務人於
    法院裁定開始更生程序或許可和解或宣告破產前，得向法院
    聲請清算；法院開始清算程序之裁定，應載明其年、月、日
    、時，並即時發生效力；法院裁定開始更生或清算程序後，
    得命司法事務官進行更生或清算程序；必要時，得選任律師
    、會計師或其他適當之自然人或法人1人為監督人或管理人
    ，消費者債務清理條例（下稱消債條例）第3條、第151條第
    1項、第153條、第80條前段、第83條第1項、第16條第1項分
    別定有明文。
三、經查：
  ㈠聲請人前於108年4月30日向本院聲請調解債務清償方案，經
    本院108年度司消債調字第211號受理，於同年月29日調解不
    成立，聲請人並於同日以言詞聲請更生，並分案108年度消
    債更字第257號審理，嗣於108年8月1日具狀表明欲將更生程
    序轉為清算程序等情，業經本院調閱上開調解卷宗及更生卷
    宗核閱無訛。
  ㈡次查，聲請人於106年及107年度申報所得分別為新臺幣（下
    同）69,929元、94,884元（均為薪資所得），惟其自陳聲請
    清算前2年內有薪資所得共546,000元，名下無財產，勞工保
    險自108年5月24日起投保於亞瑟環境清潔股份有限公司，其
    新光人壽保單如經解約是否有解約金可領回，本件裁定時新
    光人壽保險公司仍未回覆，故留待清算程序再為調查。又聲
    請人原任職於陸潔有限公司，自陳月薪為22,000元，自107
    年5月1日起改任私人幫傭，月薪為23,500元，復於108年5月
    24日回任陸潔有限公司之關係企業亞瑟環境清潔股份有限公
    司，每月薪資為23,100元，未領取社會補助等情，此有財產
    及收入狀況說明書（調解卷第4頁）、財團法人金融聯合徵
    信中心前置協商專用債權人清冊（調解卷第8至9頁）、信用
    報告（調解卷第11頁）、財政部高雄國稅局106年及107年度
    綜合所得稅各類所得資料清單及總歸戶財產查詢清單（調解
    卷第12至14頁、更生卷第18頁）、勞工保險被保險人投保資
    料表（調解卷第15頁）、戶籍謄本（調解卷第16頁）、債權
    人清冊（更生卷第16至17頁）、薪資證明書（更生卷第19頁
    ）、存摺（更生卷第20至22頁）、商業保險投保資料查詢結
    果表（更生卷第32頁）、高雄市政府社會局社會福利資訊料
    查詢表（本案卷第12至14頁）及本院依職權調閱最新勞保局
    電子閘門投保紀錄（更生卷第11至12頁）等在卷可參。則在
    查無聲請人有其他收入來源之情形下，佐以其勞工保險投保
    薪資為23,100元，及聲請人已提出亞瑟環境清潔公司之薪資
    證明書，聲請人主張之工作及收入狀況應可採信，是本院即
    以每月薪資23,100元作為核算其現在償債能力之基礎。
  ㈢關於聲請人個人日常必要支出部分，聲請人陳稱與友人王嘉
    慶共同租屋居住，每月房租10,000元，聲請人分攤5,000元
    ，此有房屋租賃契約書（承租人為王嘉慶）及王嘉慶出具證
    明書在卷可稽（更生卷第23至27頁）。按債務人必要生活費
    用，以最近一年衛生福利部或直轄市政府所公告當地區每人
    每月最低生活費一點二倍定之，消債條例第64條之2第1項定
    有明文。本院參酌衛福部社會司所公告108年度高雄市最低
    生活費標準為13,099元，則聲請人每月生活所必需除有特殊
    情形並有證據證明者外，自宜以此數額之1.2倍即15,719元
    為度，始得認係必要支出。又上開最低生活費用之標準，係
    照當地最近1年平均每人消費支出60％，依其基準之家庭收支
    調查報告調查表格式所示有關經常性支出之調查項目，其原
    即包括利息支出、食品、衣著、房租及水費、電費、醫療保
    健、交通、娛樂、教育等基本生活需求。本院認在聲請人未
    能立證證明其有其他特殊需求之情形下，其個人必要生活費
    用即應以此為限度。
四、綜上所述，以聲請人現每月收入23,100元為其償債能力基準
    ，扣除個人必要生活費15,719元後，餘7,381元，而聲請人
    目前負債總額為5,556,504元（參調解卷第63頁，共8家金融
    機構債權合計3,820,384元，及調解卷第36頁以下，摩根聯
    邦公司420,410元、良京實業公司900,337元、台新資產公司
    184,905元、台灣金聯資產公司198,514元，尚有元大資產公
    司依債權人清冊所載31,954元），以聲請人每月所餘按月攤
    還結果，需約63年（計算式：5,556,504÷7,381÷12＝62.7）
    始能清償完畢，堪認聲請人確有不能清償債務之情事，則聲
    請人向本院聲請清算，應予准許，爰命司法事務官進行本件
    清算程序。
五、依消債條例第11條第1項、第83條第1項、第16條第1項，裁
    定如主文。
中　　華　　民　　國　　108 　年　　10　　月　　29　　日
                  民事庭　法　官　賴寶合
以上正本係照原本作成。
本裁定不得抗告。
中　　華　　民　　國　　108 　年　　10　　月　　29　　日
                          書記官  胡美儀